ubuntu.slaves.black/4/packages/eo-spell/src/eo.aff
flag *P:
    A           >	-A,OJ   # geedza -> geedzojn
    A           >	-A,OJN
    [AEIJOU]    >	N   # min, reen, gepatrojn, diverslokajn
    A J         >	-AJ,E   # diverslokaj -> diversloke
    [AU]        >       J
    [AU]        >       JN
    [^AJEOU]    >       E   # mie, tiome, tiele
    [^AJOU]     >	A   # mia, antauxa, ioma, sed ne io-a, iu-a... 
    [^AJOU]     >	AJ  # miaj, antauxaj, iomaj, sed ne io-aj, iu-aj... 
    [^AJOU]     >	AJN
    [^AJOU]     >	AN
    [^IJAOU]    >	A   # kioma
    [^IJAOU]    >	O   # kiomo
    [^IJAOU]    >	OJ
    [^IJAOU]    >	OJN
    [^IJAOU]    >	ON  # kiomon

flag *Q:        # IGx-verboj
    I			>	GxIS
    I			>	GxAS
    I			>	GxOS
    I			>	GxU
    I			>	GxUS
    I			>	GxINTA
    I			>	GxINTAJ
    I			>	GxINTAJN
    I			>	GxINTAN
    I			>	GxINTE
    I			>	GxINTO
    I			>	GxINTOJ
    I			>	GxINTOJN
    I			>	GxINTON
    I			>	GxANTA
    I			>	GxANTAJ
    I			>	GxANTAJN
    I			>	GxANTAN
    I			>	GxANTE
    I			>	GxANTO
    I			>	GxANTOJ
    I			>	GxANTOJN
    I			>	GxANTON
    I			>	GxONTA
    I			>	GxONTAJ
    I			>	GxONTAJN
    I			>	GxONTAN
    I			>	GxONTE
    I			>	GxONTO
    I			>	GxONTOJ
    I			>	GxONTOJN
    I			>	GxONTON
    I			>	GxO
    I			>	GxOJ
    I			>	GxOJN
    I			>	GxON
    I			>	GxI
    I			>	GxA
    I			>	GxAJ
    I			>	GxAJN
    I			>	GxAN
    I			>	GxE
    I			>	GxEMA
    I			>	GxEMAJ
    I			>	GxEMAJN
    I			>	GxEMAN
    I			>	GxEME 
    I			>	GxEMO 
    I			>	GxEMOJ
    I			>	GxEMOJN
    I			>	GxEMON
    A           >	-A,IGxIS
    A           >	-A,IGxAS
    A           >	-A,IGxOS
    A           >	-A,IGxU
    A           >	-A,IGxUS
    A           >	-A,IGxINTA
    A           >	-A,IGxINTAJ
    A           >	-A,IGxINTAJN
    A           >	-A,IGxINTAN
    A           >	-A,IGxINTE
    A           >	-A,IGxINTO
    A           >	-A,IGxINTOJ
    A           >	-A,IGxINTOJN
    A           >	-A,IGxINTON
    A           >	-A,IGxANTA
    A           >	-A,IGxANTAJ
    A           >	-A,IGxANTAJN
    A           >	-A,IGxANTAN
    A           >	-A,IGxANTE
    A           >	-A,IGxANTO
    A           >	-A,IGxANTOJ
    A           >	-A,IGxANTOJN
    A           >	-A,IGxANTON
    A           >	-A,IGxONTA
    A           >	-A,IGxONTAJ
    A           >	-A,IGxONTAJN
    A           >	-A,IGxONTAN
    A           >	-A,IGxONTE
    A           >	-A,IGxONTO
    A           >	-A,IGxONTOJ
    A           >	-A,IGxONTOJN
    A           >	-A,IGxONTON

    A           >	-A,IGxO
    A           >	-A,IGxOJ
    A           >	-A,IGxOJN
    A           >	-A,IGxON

    A           >	-A,IGxI
    A           >	-A,IGxA
    A           >	-A,IGxAJ
    A           >	-A,IGxAJN
    A           >	-A,IGxAN

    A           >	-A,IGxE
    A           >	-A,IGxEMA
    A           >	-A,IGxEMAJ
    A           >	-A,IGxEMAJN
    A           >	-A,IGxEMAN
    A           >	-A,IGxEME 
    A           >	-A,IGxEMO 
    A           >	-A,IGxEMOJ
    A           >	-A,IGxEMOJN
    A           >	-A,IGxEMON

    A       >	-A,IGxADO
    A       >	-A,IGxADOJ
    A       >	-A,IGxADOJN
    A       >	-A,IGxADON
    A       >	-A,IGxADIS
    A       >	-A,IGxADAS
    A       >	-A,IGxADOS
    A       >	-A,IGxADU
    A       >	-A,IGxADUS
    A       >	-A,IGxADA
    A       >	-A,IGxADAJ
    A       >	-A,IGxADAJN
    A       >	-A,IGxADAN
    A       >	-A,IGxADE
    A       >	-A,IGxADI

    I		>	GxADO
    I		>	GxADOJ
    I		>	GxADOJN
    I		>	GxADON
    I		>	GxADIS
    I		>	GxADAS
    I		>	GxADOS
    I		>	GxADU
    I		>	GxADUS
    I		>	GxADA
    I		>	GxADAJ
    I		>	GxADAJN
    I		>	GxADAN
    I		>	GxADE
    I		>	GxADI

flag *S:
    O        >	-O,ISTA         # atentu ISTO > ISMO !!
    O        >	-O,ISTAJ
    O        >	-O,ISTAJN
    O        >	-O,ISTAN
    O        >	-O,ISTINA
    O        >	-O,ISTINAJ
    O        >	-O,ISTINAJN
    O        >	-O,ISTINAN
    O        >	-O,ISTE
    O        >	-O,ISTINE
    O        >	-O,ISTO
    O        >	-O,ISTOJ
    O        >	-O,ISTOJN
    O        >	-O,ISTON
    O        >	-O,ISTINO
    O        >	-O,ISTINOJ
    O        >	-O,ISTINOJN
    O        >	-O,ISTINON
    A        >	-A,ISTA
    A        >	-A,ISTAJ
    A        >	-A,ISTAJN
    A        >	-A,ISTAN
    A        >	-A,ISTINA
    A        >	-A,ISTINAJ
    A        >	-A,ISTINAJN
    A        >	-A,ISTINAN
    A        >	-A,ISTE
    A        >	-A,ISTINE
    A        >	-A,ISTO
    A        >	-A,ISTOJ
    A        >	-A,ISTOJN
    A        >	-A,ISTON
    A        >	-A,ISTINO
    A        >	-A,ISTINOJ
    A        >	-A,ISTINOJN
    A        >	-A,ISTINON
    I        >	STA
    I        >	STAJ
    I        >	STAJN
    I        >	STAN
    I        >	STINA
    I        >	STINAJ
    I        >	STINAJN
    I        >	STINAN
    I        >	STE
    I        >	STINE
    I        >	STO
    I        >	STOJ
    I        >	STOJN
    I        >	STON
    I        >	STINO
    I        >	STINOJ
    I        >	STINOJN
    I        >	STINON

    I S M O  >	-MO,TA        # kiel sxovinismo > sxovinisto
    I S M O  >	-MO,TAJ
    I S M O  >	-MO,TAJN
    I S M O  >	-MO,TAN
    I S M O  >	-MO,TINA
    I S M O  >	-MO,TINAJ
    I S M O  >	-MO,TINAJN
    I S M O  >	-MO,TINAN
    I S M O  >	-MO,TE
    I S M O  >	-MO,TINE
    I S M O  >	-MO,T'
    I S M O  >	-MO,TO
    I S M O  >	-MO,TOJ
    I S M O  >	-MO,TOJN
    I S M O  >	-MO,TON
    I S M O  >	-MO,TINO
    I S M O  >	-MO,TINOJ
    I S M O  >	-MO,TINOJN
    I S M O  >	-MO,TINON


flag *T:        # verboj (kun la pasivo); ekz-e fari/IT
    A	>	-A,I       # kiel: cii, ciado
    A	>	-A,IS
    A	>	S
    A	>	-A,OS
    A	>	-A,U
    A	>	-A,US
    A	>	NTA
    A	>	NTAJ
    A	>	NTAJN
    A	>	NTE
    A	>	NTO
    A	>	NTOJ
    A	>	NTOJN
    A	>	NTON
    A	>	TA
    A	>	TAJ
    A	>	TAJN
    A	>	TAN
    A	>	TE
    A	>	TO
    A	>	TOJ
    A	>	TOJN
    A	>	TON
    A   >	DO
    A   >	DON
        
    I	>	-I,ADO
    I	>	-I,ADOJ
    I	>	-I,ADOJN
    I	>	-I,ADON
        
    I	>	-I,ADI
    I	>	-I,ADIS
    I	>	-I,ADAS
    I	>	-I,ADOS
    I	>	-I,ADU
    I	>	-I,ADUS
        
    I	>	-I,ADA
    I	>	-I,ADAJ
    I	>	-I,ADAJN
    I	>	-I,ADAN
    I	>	-I,ADE
    I	>	-I,ADI
        
    I	>	S
    I	>	-I,AS
    I	>	-I,OS
    I	>	-I,U
    I	>	-I,US
    I	>	NTA
    I	>	NTAJ
    I	>	NTAJN
    I	>	NTAN
    I	>	NTE
    I	>	NT'
    I	>	NTO
    I	>	NTOJ
    I	>	NTOJN
    I	>	NTON
    I	>	-I,ANTA
    I	>	-I,ANTAJ
    I	>	-I,ANTAJN
    I	>	-I,ANTAN
    I	>	-I,ANTE
    I	>	-I,ANT'
    I	>	-I,ANTO
    I	>	-I,ANTOJ
    I	>	-I,ANTOJN
    I	>	-I,ANTON
    I	>	-I,ONTA
    I	>	-I,ONTAJ
    I	>	-I,ONTAJN
    I	>	-I,ONTAN
    I	>	-I,ONTE
    I	>	-I,ONTO
    I	>	-I,ONTOJ
    I	>	-I,ONTOJN
    I	>	-I,ONTON
    I	>	-I,O
    I	>	TA         # pasivo:
    I	>	TAJ
    I	>	TAJN
    I	>	TAN
    I	>	TE
    I	>	TO
    I	>	TOJ
    I	>	TOJN
    I	>	TON
    I	>	-I,ATA
    I	>	-I,ATAJ
    I	>	-I,ATAJN
    I	>	-I,ATAN
    I	>	-I,ATE
    I	>	-I,ATO
    I	>	-I,ATOJ
    I	>	-I,ATOJN
    I	>	-I,ATON
    I	>	-I,OTA
    I	>	-I,OTAJ
    I	>	-I,OTAJN
    I	>	-I,OTAN
    I	>	-I,OTE
    I	>	-I,OT'
    I	>	-I,OTO
    I	>	-I,OTOJ
    I	>	-I,OTOJN
    I	>	-I,OTON
    I	>	-I,EBLA     # farebla
    I	>	-I,EBLAJ
    I	>	-I,EBLAJN
    I	>	-I,EBLAN
    I	>	-I,EBLE     # fareble
    I	>	-I,EBLO     # fareblo
    I	>	-I,EBLOJ
    I	>	-I,EBLOJN
    I	>	-I,EBLON
    I	>	-I,EBLIS
    I	>	-I,EBLAS
    I	>	-I,EBLOS
    I	>	-I,EBLUS
    I	>	-I,ENDA     # farenda
    I	>	-I,ENDAJ
    I	>	-I,ENDAJN
    I	>	-I,ENDAN
    I	>	-I,ENDE     # farende
    I	>	-I,ENDO     # farendo
    I	>	-I,ENDOJ
    I	>	-I,ENDOJN
    I	>	-I,ENDON
    I	>	-I,ENDIS
    I	>	-I,ENDAS
    I	>	-I,ENDOS
    I	>	-I,ENDUS


flag *U:
    O        >	-O,ULA
    O        >	-O,ULAJ
    O        >	-O,ULAJN
    O        >	-O,ULAN
    O        >	-O,ULINA
    O        >	-O,ULINAJ
    O        >	-O,ULINAJN
    O        >	-O,ULINAN
    O        >	-O,ULE
    O        >	-O,ULINE
    O        >	-O,ULO
    O        >	-O,ULOJ
    O        >	-O,ULOJN
    O        >	-O,ULON
    O        >	-O,ULINO
    O        >	-O,ULINOJ
    O        >	-O,ULINOJN
    O        >	-O,ULINON
    A        >	-A,ULA
    A        >	-A,ULAJ
    A        >	-A,ULAJN
    A        >	-A,ULAN
    A        >	-A,ULINA
    A        >	-A,ULINAJ
    A        >	-A,ULINAJN
    A        >	-A,ULINAN
    A        >	-A,ULE
    A        >	-A,ULINE
    A        >	-A,UL'
    A        >	-A,ULO
    A        >	-A,ULOJ
    A        >	-A,ULOJN
    A        >	-A,ULON
    A        >	-A,ULINO
    A        >	-A,ULINOJ
    A        >	-A,ULINOJN
    A        >	-A,ULINON
    I        >	-I,ULA
    I        >	-I,ULAJ
    I        >	-I,ULAJN
    I        >	-I,ULAN
    I        >	-I,ULINA
    I        >	-I,ULINAJ
    I        >	-I,ULINAJN
    I        >	-I,ULINAN
    I        >	-I,ULE
    I        >	-I,ULINE
    I        >	-I,ULO
    I        >	-I,ULOJ
    I        >	-I,ULOJN
    I        >	-I,ULON
    I        >	-I,ULINO
    I        >	-I,ULINOJ
    I        >	-I,ULINOJN
    I        >	-I,ULINON


flag *V:        # verboj (sen la pasivo); ekz-e esti/V

    A		>	-A,I       # kiel: noktis, egalas, grandas
    A		>	-A,IS
    A		>	S
    A		>	-A,OS
    A		>	-A,U
    A		>	-A,US
    A		>	NTA
    I		>	NTAJ
    I		>	NTAJN
    I		>	NTAN
    I		>	NTE

    I		>	-I,AD'
    I		>	-I,ADO
    I		>	-I,ADOJ
    I		>	-I,ADOJN
    I		>	-I,ADON

    I		>	-I,ADI
    I		>	-I,ADIS
    I		>	-I,ADAS
    I		>	-I,ADOS
    I		>	-I,ADU
    I		>	-I,ADUS

    I		>	-I,ADA
    I		>	-I,ADAJ
    I		>	-I,ADAJN
    I		>	-I,ADAN
    I		>	-I,ADE

    I			>	S
    I			>	-I,AS
    I			>	-I,OS
    I			>	-I,U
    I			>	-I,US
    I			>	NTA
    I			>	NTAJ
    I			>	NTAJN
    I			>	NTAN
    I			>	NTE
    I			>	NT'
    I			>	NTO
    I			>	NTOJ
    I			>	NTOJN
    I			>	NTON
    I			>	-I,ANTA
    I			>	-I,ANTAJ
    I			>	-I,ANTAJN
    I			>	-I,ANTAN
    I			>	-I,ANTE
    I			>	-I,ANT'
    I			>	-I,ANTO
    I			>	-I,ANTOJ
    I			>	-I,ANTOJN
    I			>	-I,ANTON

    I			>	-I,ONTA
    I			>	-I,ONTAJ
    I			>	-I,ONTAJN
    I			>	-I,ONTAN
    I			>	-I,ONTE
    I			>	-I,ONT'
    I			>	-I,ONTO
    I			>	-I,ONTOJ
    I			>	-I,ONTOJN
    I			>	-I,ONTON

    I			>	-I,O
    I			>	NDA         # ridinda
    I			>	NDAJ
    I			>	NDAJN
    I			>	NDAN
    I			>	NDO         # ridindo
    I			>	NDON
    I			>	NDAJxO      # ridindajxo
    I			>	NDAJxOJ
    I			>	NDAJxOJN
    I			>	NDAJxON
    I			>	-I,EMA      # petolema
    I			>	-I,EMAJ
    I			>	-I,EMAJN
    I			>	-I,EMAN
    I			>	-I,EMO      # petolemo
    I			>	-I,EMON

flag *W:
    O        >	-O,ANA
    O        >	-O,ANAJ
    O        >	-O,ANAJN
    O        >	-O,ANAN
    O        >	-O,ANINA
    O        >	-O,ANINAJ
    O        >	-O,ANINAJN
    O        >	-O,ANINAN
    O        >	-O,ANE
    O        >	-O,ANINE
    O        >	-O,AN'
    O        >	-O,ANO
    O        >	-O,ANOJ
    O        >	-O,ANOJN
    O        >	-O,ANON
    O        >	-O,ANINO
    O        >	-O,ANINOJ
    O        >	-O,ANINOJN
    O        >	-O,ANINON
    A        >	NA
    A        >	NAJ
    A        >	NAJN
    A        >	NAN
    A        >	NINA
    A        >	NINAJ
    A        >	NINAJN
    A        >	NINAN
    A        >	NE
    A        >	NINE
    A        >	NO
    A        >	NOJ
    A        >	NOJN
    A        >	NON
    A        >	NINO
    A        >	NINOJ
    A        >	NINOJN
    A        >	NINON
    I        >	-I,ANA
    I        >	-I,ANAJ
    I        >	-I,ANAJN
    I        >	-I,ANAN
    I        >	-I,ANINA
    I        >	-I,ANINAJ
    I        >	-I,ANINAJN
    I        >	-I,ANINAN
    I        >	-I,ANE
    I        >	-I,ANINE
    I        >	-I,ANO
    I        >	-I,ANOJ
    I        >	-I,ANOJN
    I        >	-I,ANON
    I        >	-I,ANINO
    I        >	-I,ANINOJ
    I        >	-I,ANINOJN
    I        >	-I,ANINON
